# 陈老师，关于建设期间土地使用权的摊销问题的进一步请教

提问人：寒江雪 71 时间：2014-02-16 14:51:49
陈老师： 您在 2013 年的一篇帖子里说筹建期间土地使用权的摊销计入在建工程： “建设期间的土地使用权摊销应计入在建工程成本，因为这是使相关固定资产达到预定可使用状态所必需的合理支出，按照固定资产准则对固定资产成本构成的规定，可以资本化。其可资本化的期间的确定可以比照借款费用准则中对资本化期间的确定原则”。 那么，如果企业已正常开始经营，后新购入一块土地，在新购的土地上建设厂房，那么这部分土地的摊销是计入当期损益还是计入在建工程？ 如果企业是在原有的土地电费空余部分上新建设厂房，新建厂房占用的土地使用权摊销如何处理？ 另外，企业在建设期的应收款项计提坏账吗？如果计提的话是计入当期损益还是计入在建工程？

回答人：chenyiwei
1 、建设期间土地使用权摊销的会计处理原则，对建设期和正常生产经营期的企业是一致的。因此，正常经营期间的建设项目，其建设期间所占土地使用权的摊销应计入在建工程成本。在原有土地上的建设项目也比照同一原则处理。 2 、企业计提坏帐准备是为了体现应收款项的可收回性，因此与企业所处的期间是基建期还是正常生产经营期无关。计提坏帐损失的金额不是固定资产达到预定可使用状态的必要支出，因此计入当期损益。